【裁判字號】    90,易,637
【裁判日期】    900903
【裁判案由】    竊盜等
【裁判全文】
臺灣桃園地方法院刑事判決                            九十年度易字第六三七號
    公  訴  人  臺灣桃園地方法院檢察署檢察官
    被      告  乙○○
右列被告因竊盜等案件，經檢察官提起公訴（九十年度偵字第二二八二號），本院判
決如左：
    主  文
乙○○被訴竊盜未遂部分無罪，被訴毀損部分公訴不受理。
    理  由
壹、無罪部分
一、按犯罪事實應依證據認定之，無證據不得推定其犯罪事實，刑事訴訟法第一百五
    十四條定有明文。又認定不利於被告之事實，須依積極證據，苟積極證據不足為
    不利於被告事實之認定時，即應為有利於被告之認定，更不必有何有利之證據，
    最高法院三十年上字第八一六號著有判例可資參照。
二、本件公訴意旨略以：被告乙○○意圖為自己不法之所有，於民國九十年一月二十
    日凌晨四時許，在桃園縣大溪鎮○○路○段一號停車場前，以石頭毀損告訴人丙
    ○○所有、車牌號碼Ｎ五─九八八０號自小客車之左、右後方車窗後，欲入車內
    行竊，尚未得手即遭證人，即守衛甲○○發覺而於同日凌晨四時三十分許，報警
    當場查獲，因認被告涉有刑法第三百二十條第三項、第一項之竊盜未遂罪嫌云云
    。
三、訊之被告堅決否認有前述犯行，辯稱：一月二十日凌晨我因喝酒後要去開我的車
    ，但因我的車門鎖壞了，我想要拿磚塊敲破我的車窗再開車回家，因為天色很暗
    ，我又喝酒，所以誤敲錯等語。公訴意旨認被告有前述犯行，無非以被告於警訊
    中業已自白不諱，並有告訴人丙○○指訴及證人甲○○證述在卷為據。惟查：
（一）本件警訊筆錄固然有「（問：你今天因何事到派出所？）因我正在偷竊汽車時
      ，經警當場查獲帶回本所來？」及「（問：你所竊取車子做何用途，有無其他
      共犯？）做為自己使用，沒有其他共犯。」等坦承行竊之陳述，惟被告於本院
      審理時否認其有如此之陳述。經本院當庭播放警訊錄音帶顯示：前者被告僅係
      回答「知道」，至於「因我正在偷竊汽車時，經警當場查獲」係警員之陳述；
      至於後者，被告之回答係「我不是偷車，我沒有要偷東西，因為我的車也放在
      那邊，因為我的車被破壞，所以找其他車洩忿，沒有其他共犯。」等語，有本
      院審理筆錄可稽。是前述警訊筆錄之記載顯與被告於警訊中之陳述不符，自不
      得採為被告不利之證據。
（二）告訴人於案發時並未在現場，且其於警訊中之陳述，並無關於被告著手行竊之
      陳述，故其警訊中之陳述，尚不足以證明被告有著手行竊前述小客車或車內物
      品之行為。另證人甲○○雖目睹及耳聞被告以石頭（或磚塊）敲打告訴人小客
      車之後三角窗玻璃，惟其並未目睹被告之身體或手有無進入或伸入車內等情，
      業據證人於本院九十年九月一日調查時證述在卷。是證人所述雖足以證明被告
      確有以石頭（或磚塊）敲破告訴人小客車左右後三角窗玻璃。惟被告為此行為
      時之意圖究係為行竊，或僅係單純毀損，抑如其之所辯（因酒醉而誤會係其所
      有之車子）？尚無從認定。是尚難以被告敲破告訴人小客車玻璃之事實，而推
      定被告行為之目的係在行竊。
（三）此外，復查無其他積極證據，足以證明被告有何竊盜未遂之犯行，其此部分犯
      罪尚屬不能證明，衡諸前開法條及判例要旨，自應依法諭知無罪之判決。
貳、不受理部分
一、按告訴乃論之罪，告訴人於第一審辯論終結前得撤回其告訴，又告訴經撤回者，
    法院應諭知不受理之判決，刑事訴訟法第二百三十八條第一項、第三百零三條第
    三款定有明文。
二、本件公訴意旨略以：被告為進入告訴人丙○○前述車內行竊，而以石頭毀損前述
    小客車之左、右後方車窗，因認被告犯刑法第三百五十四條之毀損罪嫌，惟查此
    項罪名依同法第三百五十七條規定，須告訴乃論，茲據告訴人於本院審理中，聲
    請撤回告訴，依照前開法條之規定，此部分應諭知為不受理之判決。
參、據上論斷，應依刑事訴訟法第三百零一條第一項前段、第三百零三條第三款，判
    決如主文。
本案經檢察官陳美華到庭執行職務。
中      華      民      國    九十      年      九      月      三      日
                                  臺灣桃園地方法院刑事第六庭
                                      法  官  潘進順
右正本證明與原本無異
如不服本判決書應於送達後十日內向本院提出上訴狀
                                      書記官  林聖哲
中      華      民      國    九十      年      九      月      四      日


司法院資訊處製作；財團法人民間司法改革基金會備份。
